臺灣板橋地方法院刑事判決　　　　　　　　　　　　九十一年度易字第二三五四號
　　公　訴　人　臺灣板橋地方法院檢察署檢察官
　　被　　　告　丁○○　女　五.
　　　　　　　　乙○○　女　四.
右列被告因傷害案件，經檢察官提起公訴（九十一年度偵字第四五九七號），本院判
決如左：
    主  文
丁○○、乙○○傷害人之身體，各處拘役伍拾日，如易科罰金，均以參佰元折算壹日
。
    事  實
一、丁○○係台北縣三重市○○路二００號之一「日月光茶藝館」之負責人，乙○○
    則係店內之坐檯小姐。民國九十年八月三日上午二時三十分許，因乙○○與店內
    某不詳姓名之蕭姓酒客發生口角，該蕭姓酒客憤而掀桌離去，同時在場之坐檯小
    姐甲○○（為丁○○之乾女兒）因此指責乙○○怠慢客人，引起乙○○之不悅，
    將甲○○推擠至牆邊，詎料此舉引起丁○○之不滿，上前與乙○○理論，二人繼
    而發生口角爭執，丁○○、乙○○乃各自基於普通傷害之故意，徒手互毆互抓，
    乙○○因此致丁○○受有左後枕部血腫三ｘ三公分、前額刮傷三．五公分、左前
    臂刮傷三公分、右臉部刮傷一．五公分，併有頭痛、頭暈、嘔吐等傷害；丁○○
    則致乙○○受有左頰挫瘀傷腫脹十ｘ七ｘ三公分、顏面多處抓擦傷、輕微腦震盪
    、左手肘擦傷０．二公分ｘ０．二公分、右手肘擦傷二ｘ０．二公分，及右前臂
    擦傷三ｘ０．二公分、二ｘ０．二公分之傷害。
二、案經被害人乙○○、丁○○訴由台北縣政府警察局三重分局報請台灣板橋地方法
    院檢察署檢察官偵查起訴。
    理  由
一、訊據被告丁○○、乙○○對彼此互毆成傷之犯罪事實，於本院審理中均坦承不諱
    ，核與證人丙○○、甲○○證述之情節相符，並有驗傷診斷證明書各一紙、被告
    乙○○之受傷照片一張在卷可稽。被告丁○○雖辯稱：係被告乙○○先動手打甲○○，伊上前拉開二人，始生衝突；被告乙○○則辯稱：係被告丁○○先動手打
    人，伊始還手云云。雖二人上開辯解均屬實在，但此僅屬當日衝突之發生原因，
    與是否成立傷害之犯罪構成要件無涉，尚不得據此解免其二人之罪責。另被告乙○○指訴被告丁○○事後教唆其女兒及不詳真實姓名綽號「阿和」之人，共同在
    伊與丙○○離開「日月光茶藝館」時，在店門口毆打伊，致其傷勢加重云云。然
    證人丙○○於本院審理中已證稱：係甲○○打電話給被告丁○○之女兒，伊聽到
    甲○○在電話中說「姐姐快來，媽媽被打」等語，是並無證據證明被告乙○○在
    步出店門口遭人毆打之事，係被告丁○○所教唆。且被告乙○○此部分之指訴，
    亦經檢察官偵查後，認並無積極證據證明係被告丁○○所為，而在本案起訴書證
    據並所犯法條欄第二段中，詳細說明其採證及不另為不起訴處分之理由，被告乙○○於本院審理中猶執陳詞指訴上情，自無可採。本案事證明確，被告丁○○、
    乙○○二人之犯行均堪認定，應依法論科。
二、核被告丁○○、乙○○二人所為，均係犯刑法第二百七十七條第一項之普通傷害
    罪。爰分別審酌被告二人犯罪之動機、目的、手段，犯罪所生之危害，各被害人
    所受之傷勢程度，及犯罪後之態度等一切情狀，各量處如主文所示之刑，並均諭
    知易科罰金之折算標準，以資懲儆。
據上論斷，應依刑事訴訟法第二百九十九條第一項前段，刑法第二百七十七條第一項
、第四十一條第一項前段，罰金罰鍰提高標準條例第一條前段、第二條，判決如主文
。
本案經檢察官壽勤偉到庭執行職務。
中      華      民      國    九十一    年     十一     月      五      日
                                        臺灣板橋地方法院刑事第三庭
                                            法  官  鄭  水  銓
右正本證明與原本無異。
如不服本判決，應於判決送達後十日內，向本院提出上訴狀。
                                            書記官  謝  明  倫
中      華      民      國    九十一    年     十一     月      五      日
附錄本案論罪科刑法條全文：
刑法第二百七十七條
傷害人之身體或健康者，處三年以下有期徒刑、拘役或一千元以下罰金。
犯前項之罪因而致人於死者，處無期徒刑或七年以上有期徒刑；致重傷者，處三年以
上十年以下有期徒刑。
